臺灣高等法院刑事判決　　　　　　　　94年度上訴字第2441號
上　訴　人
即　被　告　甲○○
上列上訴人因違反毒品危害防制條例案件，不服臺灣基隆地方法
院94年度訴字第157號，中華民國94年6月21日第一審判決（起訴
案號：臺灣基隆地方法院檢察署94年度毒偵字第 441號），提起
上訴，本院判決如下：
    主  文
上訴駁回。
    事  實
一、甲○○前因施用第二級毒品安非他命案件，先後 2次經送觀
    察、勒戒後，均認無繼續施用毒品之傾向，由臺灣基隆地方
    法院檢察署檢察官先後於民國（下同）88年 5月31日以88年
    度偵字第1526 號、第2681號、3303號及88年10月7日以88年
    度毒偵字第490 號、88年度偵緝字第 430號為不起訴處分確
    定。又因施用第二級毒品安非他命案件，經臺灣基隆地方法
    院裁定送強制戒治（於91年 2月13日保護管束期滿執行完畢
    ），並由臺灣基隆地方法院檢察署檢察官聲請簡易判決處刑
    ，而經臺灣基隆地方法院基隆簡庭於90年 1月16日以89年度
    基簡字第1004號判決有期徒刑 6月確定；復因施用第一級毒
    品海洛因案件，經臺灣基隆地方法院於90年 5月29日以90年
    度訴字第208號判決有期徒刑7月確定，嗣就以上二罪定應執
    行刑1年，而於92年2月28日縮刑期滿執行完畢。詎其猶不知
    藉此戒絕施用毒品惡習，竟於上揭強制戒治執行完畢釋放後
    5年內，基於施用第一級毒品海洛因之犯意，於94年1月26日
    中午某時，在基隆市○○路友人住處，以將海洛因捲入香菸
    內吸食之方式施用第一級毒品海洛因。嗣於94年 1月27日13
    時許，在基隆市○○路 177號前經警查獲，並經警採集尿液
    送驗結果，發現呈嗎啡陽性反應，而查悉上情。
二、案經基隆市警察局第二分局報請臺灣基隆地方法院檢察署檢
    察官偵查起訴。
    理  由
一、上訴人即被告甲○○經合法傳喚無正當理由不到庭，爰不待
    其陳述逕行判決，合先敘明。
二、上揭施用第 1級毒品之犯罪事實，業據上訴人即被告甲○○
    於原審法院審理時坦承不諱，被告於原審法院審理中並供稱
    ：94年 1月26日中午伊去朋友家，朋友有拿摻有海洛因的香
    煙給伊吸，抽起來暈暈的，跟吸安非他命涼粱的感覺不一樣
    等語（見原審卷第38頁），且被告於94年 1月27日為警查獲
    後，於同日下午 2時55分許經警採集尿液送請臺灣尖端先進
    生技醫藥股份有限公司以酵素免疫學分析法為初步檢驗，再
    以氣相層析質譜分析法為確認檢驗結果，發現均呈海洛因代
    謝物嗎啡陽性反應，有該公司94年2月4日濫用藥物檢驗報告
    1 紙在卷可參；茲查海洛因經注射或吸入人體後，約百分之
    80於24小時內自尿中排出，一般而言，尿液中能否驗出嗎啡
    陽性反應與其投與量、投與途徑、採尿時間、個人體質及檢
    測方法之靈敏度有關，國外曾有文獻報導注射 6毫克之海洛
    因鹽酸鹽，其代謝物嗎啡之平均可檢出時限約為26小時；又
    海洛因係由嗎啡經化學合成之半人工合成品，其毒性倍於嗎
    啡，其施打或吸食後經人體代謝作用而分解成毒性較低之嗎
    啡，而於尿液中被檢測出，故吸食或施打海洛因或嗎啡在尿
    液中均以嗎啡形態被檢測出（參照行政院衛生署藥物食品檢
    驗局於81年9月8日以藥檢壹字第 8114885號函），則被告為
    警查獲後所採集之尿液檢體經檢驗結果，既呈鴉片類陽性反
    應，顯見被告在經警採尿前之26小時內某時，確曾有如被告
    所供之施用第一級毒品海洛因之犯行，堪認被告上揭自白核
    與事實相符，被告確有施用第一級毒品海洛因之事實，事證
    明確，被告施用第一級毒品犯行，應堪認定。
三、查被告於上揭事實攔所載因施用第二級毒品經送觀察勒戒，
    認無繼續施用傾向，而經檢察官為不起訴處分後，復因施用
    第二級毒品而經原審法院裁定送強制戒治，並於91年 2月13
    日保護管束期滿執行完畢等情，業經被告供承在卷，並有該
    不起訴處分書及本院被告前案紀錄表各乙份在卷可參，是被
    告於強制戒治執行完畢釋放後 5年內，再犯本件施用第一級
    毒品海洛因之犯行，核被告所為，係犯毒品危害防制條例第
    10條第 1項之施用第一級毒品罪；至被告為施用第一級海洛
    因而持有該第一級毒品，其持有之低度行為，應為其施用之
    高度行為所吸收，自不另論罪。而查被告有上揭事實欄所載
    之前科判決及執行情形，有本院被告前案紀錄表在卷可按，
    其於受有期徒刑執行完畢後 5年內再犯本件有期徒刑以上之
    罪，為累犯，應依刑法第47條之規定，加重其刑。原審以被
    告上述犯行事證明確，援引毒品危害防制條例第10條第 1項
    、第47條、第51條第 5款規定，並審酌被告之素行，犯罪之
    動機、目的、手段、次數，屢次施用毒品而不思悔改，其施
    用毒品經強制戒治而經檢察官為不起訴處分後，仍無法斷絕
    施用毒品惡習及犯罪後之態度等一切情狀，量處有期徒刑 8
    月，經核認事用法並無違誤，被告雖具狀提起上訴，惟並未
    提出何上訴理由，亦未到庭為何陳述，其空言指摘原審判決
    其施用第一級毒品犯行係屬不當，尚難認有理由，應予駁回
    。
據上論斷，應依刑事訴訟法第368條、第371條，判決如主文。
本案經檢察官鄭富銘到庭執行職務。
中　　華　　民　　國　　94　　年　　9 　　月　　9 　　日
　　　　　　　　　臺灣高等法院刑事第八庭
                                審判長法　官　吳　敦
　　　　　　　　　　　　　　　　　    法　官  沈宜生
　　　　　　　 　 　　　　　　　　　　法　官  張傳栗
以上正本證明與原本無異。
如不服本判決，應於收受送達後十日內向本院提出上訴書狀，其
未敘述上訴之理由者並得於提起上訴後十日內向本院補提理由書
（均須按他造當事人之人數附繕本）。
                                      書記官　秦慧榮
中　　華　　民　　國　　94　　年　　9 　　月　　12　　日
附錄：本案論罪科刑法條全文
毒品危害防制條例第10條第1項
施用第1級毒品者，處6月以上5年以下有期徒刑。
